【裁判字號】    89,交易,912
【裁判日期】    891230
【裁判案由】    公共危險等
【裁判全文】
臺灣高雄地方法院刑事判決                        八十九年度交易字第九一二號
    公  訴  人  臺灣高雄地方法院檢察署檢察官
    被      告  甲○○
右列被告因公共危險等案件，經檢察官提起公訴（八十九年度偵字第二一五八一號）
，本院判決如左：
    事  實
甲○○服用酒類，不能安全駕駛動力交通工具而駕駛，處有期徒刑貳月，如易科罰金
，以參佰元折算壹日；又於公務員依法執行職務時，當場侮辱，處有期徒刑貳月，如
易科罰金，以參佰元折算壹日。應執行有期徒刑參月，如易科罰金，以參佰元折算壹
日。
    事  實
一、甲○○明知飲酒會導致無法安全駕駛汽車，竟於民國八十九年九月十二日晚上十
    一時至同年月十三日凌晨一時許，在高雄市○○路路邊攤飲用啤酒二、三瓶後，
    於服用酒類後其吐氣所含酒精濃度已達每公升○˙六五毫克之不能安全駕駛動力
    交通工具之狀況下，仍駕駛動力交通工具即車牌號碼Ｅ二─四七九二號自用小客
    車附載其妻，沿高雄市○○路○○道由西往東方向行駛，返回住處，行經青年路
    與民權路路口等候紅燈時，因甲○○酒後開車而與其妻發生爭吵，車鎖匙被其妻
    取走，甲○○乃在駕駛座上等候其妻返回，適為巡邏致該處之警員乙○○、陳彥
    明發現有異上前盤查始知悉甲○○酒後駕車，詎甲○○否認上情，不服取締，復
    基於侮辱公務員之犯意（誤繕為妨害公務之犯意），當場以三字經「幹妳娘要怎
    樣都可以」等語，侮辱正在執行職務之警員乙○○、陳彥明（公然侮辱部分，未
    據告訴），嗣經警帶回警局訊問並測得其酒後呼氣所含酒精濃度達每公升○˙六
    五毫克。
二、案經高雄市政府警察局苓雅分局報請臺灣高雄地方法院檢察署檢察官偵查起訴。
    理  由
一、訊據被告甲○○，對於右揭事實均坦承不諱，核與證人乙○○、陳彥明於本院審
    理中結證稱：當時被告不承認他有酒後開車，說車子不是他開的，我們要求被告
    將車開走，但被告說他沒有開車，後來被告就對我們「幹你娘要怎樣都可以」
    等三字經，我們就用手銬將被告帶回警察局，當時被告是停在青年路由西向東的
    快車道紅綠前等語（見本院八十九年十二月十二日審理筆錄），大致相符，並
    有被告為警查獲時其吐氣所含酒精成分測試值正本一紙、高雄市政府舉發違反道
    路交通管理事件通知單影本一紙附在警卷可憑，足認被告自白與事實相符，應堪
    採信。
二、按刑法第一百八十五條之三規定所謂「不能安全駕駛」，係抽象危險犯，本不以
    發生具體危險為必要，而依醫學實驗證明所得經驗法則，人體呼氣若已達每公升
    ０．五五毫克以上，肇事率為一般正常人之十倍，已達不能安全駕車之標準，此
    經法務部八十八年五月十八日法八八檢字第００一六六九號函敘甚詳。又按當人
    飲酒後，若以呼氣酒精濃度測試器測得之呼氣濃度達到每公升零點五毫克時，反
    應較慢，感覺減低，將影響駕駛；達到每公升０‧七五毫克時，思考與個性行為
    均會改變；達到每公升一‧０毫克時，步態不穩，噁心嘔吐，精神混惑不清晰；
    達到每公升一‧五毫克時，說話不清楚，感覺喪失，視力模糊；達到每公升二‧
    ０毫克時，體溫與血糖均降低，肌肉控制差，甚至會導致癲癇發作；達到每公升
    三‧五毫克時，則已經神智不清，反射減低，甚至呼吸抑制，業據行政院國軍退
    除役官兵輔導委員會臺北榮民總醫院以民國八十八年八月五日（八八）北總內字
    第二六八六八號函示明確。而本件被告為警查獲時其吐氣所含酒精濃度已達每公
    升○˙六五毫克，顯高於前揭標準值甚多，其發生肇事之危險性，亦高出一般人
    ，依前揭說明，被告顯已因飲酒而不能安全駕駛動力交通工具無疑。本案事證明
    確，被告犯行洵堪認定。
三、核被告所為係犯刑法第一百八十五條之三之服用酒類不能安全駕駛動力交通工具
    而駕駛之罪及同法第一百四十條第一項前段之當場侮辱依法執行職務之公務員罪
    。被告所犯上開二罪，犯意各別，罪名互異，應分論併罰。爰審酌被告枉顧公眾
    行路安全，於服用酒類，酒後呼氣達每公升○．六五毫克，已處於不能安全駕駛
    動力交通工具之狀態，仍恣意駕車行駛，且因一時不滿警員執勤取締，竟當場對
    依法執行職務之公務員施以侮辱，法紀觀念薄弱，及事後坦承犯行，已有悔意，
    且已與警員乙○○、陳彥明達成民事和解，業據證人乙○○、陳彥明證述在卷，
    被告犯後態度尚稱良好等一切情狀，量處如主文所示之刑，並均諭知易科罰金之
    折算標準，以資懲戒。
據上論斷，應依刑事訴訟法第二百九十九條第一項前段，刑法第一百四十條第一項前
段、第一百八十五條之三、第五十一條第五款、第四十一條，罰金罰鍰提高標準條例
第一條前段、第二條，判決如主文。
本案經檢察官劉宗慶到庭執行職務。
中      華  民      國    八十九    年     十二     月     三十     日
                                  臺灣高雄地方法院交通法庭
                                      法  官  廖 純 卿
右正本證明與原本無異。
如不服本判決，應於判決送達後十日內，向本院提出上訴狀。
                                      書記官  林 孝 聰
中    華    民    國      八十九      年      十二      月      三十   日
附錄本案論罪科刑法條全文：
刑法第一百四十條第一項前段、第一百八十五條之三。
於公務員依法執行職務時當場侮辱或對於其依法執行之職務公然侮辱者，處六月以下
有期徒刑、拘役或一百元以下罰金。
服用毒品，麻醉藥品、酒類或其他相類之物，不能安全駕駛動力交通工具而駕駛者，
處一年以下有期徒刑、拘役或三萬元以下罰金。


司法院資訊處製作；財團法人民間司法改革基金會備份。
